【裁判字號】    97,簡上,761
【裁判日期】    971028
【裁判案由】    傷害
【裁判全文】
臺灣臺中地方法院刑事判決             97年度簡上字第761號
上  訴  人
即  被  告  甲○○
上列上訴人即被告因傷害案件，不服本院97年度簡字第735號中
華民國97年7月30日第一審簡易判決（起訴案號：臺灣臺中地方
法院檢察署97年度偵字第14095號），提起上訴，本院管轄之第
二審合議庭判決如下：
    主    文
上訴駁回。
    犯罪事實及理由
一、本案經本院合議庭審理結果，認第一審簡易判決認事用法及
    量刑均無不當，應予維持，並引用第一審判決書記載之事實
    、證據及理由（如附件）。
二、上訴人即被告甲○○（下稱被告）上訴意旨略以：(一)許世英
    確實被劉阿潭、劉明裕、乙○○等全家害死，死狀：頭顱破
    裂、肚破腸流；法院都沒有將兇手判刑。(二)關於乙○○受傷
    部分；手開放性傷口是因為來搶奪遺照，硬拆相框要來打伊
    ，自己不小心劃傷手，伊只有拿木框打乙○○頭部1下而已
    。(三)原審對伊量刑過重，請求從輕量刑，判伊有期徒刑3個
    月等語。查：(一)按刑事訴訟法第268條規定：「法院不得就
    未經起訴之犯罪審判。」，本案經檢察官起訴之犯罪事實係
    被告傷害告訴人乙○○，法院自僅得就此犯罪事實加以審判
    ，而被告所指案外人許世英係遭人謀殺等情，與本案犯罪事
    實無涉，本院依法無審判權限。(二)被告雖以告訴人乙○○手
    部之傷害並非其所造成等語置辯，惟證人乙○○於本院審理
    時到庭結證稱：「當天晚上7點左右，我正準備看新聞報導
    ，這時候門口來了一位女子手持大相框裡面有他親人的遺照
    ，大聲的對我咆哮說我開車撞死他的親人，這根本就是無中
    生有的事情，因為我根本就不認識照片中的人，也不知道照
    片中的人與被告是何關係，所以我當時不以為意就沒有理他
    轉身進去，這時該女子突然進來拿著他的大相框猛砸我的頭
    ，我本能的以手去抵擋，他打完我後想要逃跑，當時我的太
    太也在旁邊，我就叫我太太報警，我就追出去想要防止他逃
    跑，在阻止他逃跑的過程中我發現我的頭及手一直流血，手
    指頭都沒有功能反應當時我也沒有叫救護車，主要是要等警
    察過來將被告抓走，後來警察過來看到我流那麼多血才幫我
    叫救護車，警察過來後就讓警察處理，我就上救護車去豐原
    醫院，當時有很多的左鄰右舍來圍觀，警察交代我就醫完後
    就到警局去製作筆錄。」、「（審判長問：你剛剛說被告是
    拿相框打你的頭，你的手為何會有多處的受傷？）因為我轉
    過身，被告打過來我就本能的用手去抵擋，我想我如果沒有
    用我的手去抵擋我可能會腦震盪。」等語明確，且本院當庭
    勘驗告訴人乙○○受傷經縫合之右手拇指，其受傷部位係指
    背而非指腹，有當庭拍攝之照片乙紙在卷足稽，另本院當庭
    勘驗扣案證物即被告持以毆打告訴人乙○○之相框壹副，該
    木框接縫處分離、散開，但個別並無斷裂折斷之情形，亦有
    本院審判筆錄乙份附卷可考，是依告訴人乙○○手部受傷之
    部位及該相框斷裂之情形以觀，告訴人乙○○手部之傷勢應
    確係其提手以右手背抵擋被告之攻擊時所造成無訛，蓋如係
    告訴人乙○○為搶奪該相框反擊被告而致使自己手部受傷，
    則其手部之受傷情形應係手掌心或手指腹受傷；是被告上開
    卸責之辯詞實無足採。(三)按刑罰之量定，屬法院自由裁量之
    職權行使，應審酌刑法第57條所列各款事由及一切情狀，為
    酌量輕重之標準，並非漫無限制。在同一犯罪事實與情節，
    如別無其他加重或減輕之原因，下級審法院量定之刑，亦無
    過重或失輕之不當情形，則上級審法院對下級審法院之職權
    行使，原則上應予尊重（最高法院85年度台上字第2446 號
    裁判意旨參照）。本案被告雖於警詢、偵查中均坦認有傷害
    告訴人之犯行，惟迄今均尚未與告訴人達成和解，並取得告
    訴人之諒解，且依被告之前案紀錄表，有多次傷害前科，本
    件亦符合累犯之要件，原審審酌被告一切情狀，量處有期徒
    刑6月之刑期，堪稱妥適，是原審量刑既在法定刑之內，且
    量刑本屬法院就個案為裁量之職權，在同一犯罪事實與情節
    ，別無其他加重或減輕之原因，是難謂有何違法失當之處。
三、從而，原審依據刑事訴訟法第449條第2項、第450條第1項、
    第454條第2項，刑法第277條第1項、第47項第1項、第41條
    第1項前段、第38條第1項第2款，刑法施行法第1條之1第1項
    、第2項前段之規定，對被告量處有期徒刑6月，如易科罰金
    ，以新臺幣1千元折算1日，其認事用法均無不當，量刑亦稱
    妥適。被告上訴猶執前詞置辯，為無理由，應予駁回。
據上論斷，應依刑事訴訟法第455條之1第1項、第3項、第373 條
、第368條，判決如主文。
中    華    民    國    97    年    10    月    28    日
                  刑事第十三庭  審判長法  官    李秋娟
                                      法  官    黃裕仁
                                      法  官    許月馨
上正本證明與原本無異。
本件不得上訴。
                                      書記官   黃美雲
中    華    民    國    97    年    10    月    28    日


司法院資訊處製作；財團法人民間司法改革基金會備份。
